臺灣宜蘭地方法院刑事判決　　　　　　　　　　　　　九十一年度易字第三五七號
　　公　訴　人　臺灣宜蘭地方法院檢察署檢察官
　　被　　　告　乙○○
　　被　　　告　甲○○
右列被告等因違反菸酒管理法案件，經檢察官聲請簡易判決處刑（九十一年度偵字第
一０七二號），本院羅東簡易庭認不宜以簡易判決處刑，移送前來暨檢察官移請併案
審理（九十一年度偵字第二００三號），本院適用通常程序判決如左：
    主  文
甲○○共同連續輸入私菸，處有期徒刑參月，如易科罰金以參佰元折算壹日。扣案附
表一、二所示之私菸均沒收。
乙○○共同輸入私菸，處拘役肆拾日，如易科罰金以參佰元折算壹日。扣案附表一所
示之私菸沒收。
    事  實
一、甲○○係宜蘭縣籍滿來福號漁船（統一編號ＣＴ0－000000號）之船主，
    於民國（下同）九十一年四月下旬與不詳姓名年籍綽號「阿福」之成年男子，基
    於共同輸入私菸之犯意聯絡與行為分擔，談妥以每箱新台幣（下同）四百元之報
    酬，代為駛船至台灣外海接駁未經許可產製及輸入之私菸返台。旋於同年月二十
    日中午十二時二十六分，與有共同犯意聯絡乙○○、不知情之許志翔（甲○○之
    子），駕駛上揭滿福來號漁船，以出海作業為幌，向宜蘭縣蘇澳鎮南方澳南安安
    檢站報關出港，駛達預定接駁之我國領海以外之宜蘭縣龜山島東南方約三十海浬
    處，向一艘不詳船名之大陸漁船接駁如附表一所示之私菸後，由乙○○等人將之
    藏置於前述漁船之漁艙中，，共同輸入私菸返台，嗣於同年月二十一日凌晨一時
    十五分，返航至距蘇澳港零點一海浬之我國領海時，遭行政院海巡署海洋巡防總
    局第七海巡隊據報查緝而查獲，並扣得上揭附表一所示之私菸。
二、甲○○另基於與上揭輸入私菸相同之概括犯意，復於九十一年七月三十一日與宜
    蘭縣籍大和號漁船（統一編號ＣＴ二－００五一一號）之船主洪誌顯（由本院另
    案審理）有共同犯意之聯絡，由洪誌顯於九十一年七月三十日晚上十一時三十分
    許，自宜蘭縣烏石漁港報關出海，依有共同犯意聯絡之不詳姓名年籍綽號「阿忠
    」之成年男子之聯繫，駛達預定之我國領海以外之那國島東北方三十海浬處（即
    東經二十四度五十三分、北緯一百二十三度十七分），向一艘不詳船名之大陸漁
    船，接駁如附表二所示之私煙，而共同輸入私菸返台，嗣於同年七月三十一日晚
    上八時十五分許，經前述第七海巡隊於宜蘭縣竹安外海一海浬之我國領海處，查
    獲載運私菸之上揭漁船，而扣得如附表二所示之私菸。
三、案經行政院海岸巡防署海洋巡防總局第七海巡隊報告台灣宜蘭地方法院檢察署檢
    察官偵查後向本院聲請簡易判決處刑暨移送併案審理。
    理  由
一、右揭犯罪事實一，業據被告甲○○、乙○○於本院審理時坦承不諱，並有當時同
    船之證人許志翔亦證稱係甲○○、乙○○將所接駁之物藏置船艙中等語。而犯罪
    事實二部分，除據被告甲○○於本院審理時亦坦承犯行外，核與共犯即證人洪誌
    顯亦於警詢時坦言有僱用甲○○一人，並與綽號「阿忠」談妥駛船至外海接駁輸
    入私菸返台等語相符，且上揭犯罪事實二所示之接駁私菸地點已非屬我國領海等
    情，亦有內政部九十一年九月十二日台內地字第九一００六四一三三號函可查。
    另被告所犯上揭犯罪事實，亦有基隆關稅局點收各機關部隊移交緝獲走私物品運
    輸工具扣押收據二紙、漁船資料、機漁船（含船員）進出港檢查表及照片數幀等
    存卷足參，是可信被告二人上開自白真實可採，是被告二人犯行已臻明確，應依
    法論科。
二、核被告二人所為，均係犯菸酒管理法第四十六條之輸入私菸罪。又被告甲○○分
    與被告乙○○、洪誌顯、「阿忠」、「阿福」等成年男子；被告乙○○與被告甲
    ○○、「阿福」等人均有共同犯意聯絡與行為分擔，均為共同正犯。而被告甲○
    ○上揭二次輸入私菸犯行，時間緊接，所犯構成要件相同，顯係基於概括犯亦為
    之，為連續犯，應依法論以一罪並加重其刑。爰審酌被告二人犯罪之動機、目的
    、手段、貪圖小利破壞菸酒管理制度、輸入之數量不少及犯罪後態度良好等一切
    情狀，分別量處如主文所示之刑，並均諭知易科罰金之折算標準。扣案如附表一
    、二所示之物，應依菸酒管理法第五十七條沒收。
三、另檢察官就被告甲○○移請併案審理部分（九十一年度偵字第二００三號），雖
    於起訴書中未及論列，然此部分與起訴書已論列部分有連續犯裁判上一罪之關係
    ，為起訴效力所及，本院當得審究。
據上論斷，應依刑事訴訟法第四百五十二條、第二百九十九條第一項前段、菸酒管理
法第四十六條、第五十七條、刑法第十一條前段、第二十八條、第五十六條、第四十
一條第一項、罰金罰鍰提高標準條例第二條，判決如主文。
本案經檢察官賴慶祥到庭執行職務
中      華      民      國    九十一    年     十     月      十六      日
                                        臺灣宜蘭地方法院刑事第二庭
                                            法  官  蔡  仁  昭
右正本證明與原本無異。
如不服本判決，應於判決送達後十日內，向本院提出上訴狀。（應附繕本）
                                            書記官  吳  慧  芳
中      華      民      國    九十一    年     十     月      十七      日
所犯法條：
菸酒管理法第四十六條：
產製或輸入私菸、私酒者，處一年以下有期徒刑、拘役或併科新台幣三十萬元以上一
百五十萬元以下罰金。但以手工產製私菸、私酒供自用者，免予處罰。
附表一：
┌──┬───────────┬────────┬───────────┐
│編號│廠牌                  │數量（包）      │備註                  │
├──┼───────────┼────────┼───────────┤
│一  │長壽菸（白色包裝）    │47600           │                      │
│    │                      │                │                      │
├──┼───────────┼────────┼───────────┤
│二  │SEVEN STAR            │1740            │                      │
│    │                      │                │                      │
├──┼───────────┼────────┼───────────┤
│三  │MILD SEVEN            │18540           │                      │
│    │                      │                │                      │
└──┴───────────┴────────┴───────────┘
附表二：
┌──┬───────────┬────────┬───────────┐
│編號│廠牌                  │數量（包）      │備註                  │
├──┼───────────┼────────┼───────────┤
│一  │DAVIDOFF(黑色包裝）   │7000            │                      │
│    │                │                │                      │
├──┼───────────┼────────┼───────────┤
│二  │長壽牌（黃色包裝）    │20400           │                      │
│    │                      │                │                      │
├──┼───────────┼────────┼───────────┤
│三  │長壽牌（白色包裝）    │24840           │                      │
│    │                      │                │                      │
├──┼───────────┼────────┼───────────┤
│四  │MILD SEVEN            │35410           │                      │
│    │                      │                │                      │
├──┼───────────┼────────┼───────────┤
│五  │SEVEN STAR            │4290            │                      │
│    │                      │                │                      │
├──┼───────────┼────────┼───────────┤
│六  │峰牌                  │660             │                      │
│    │                      │                │                      │
└──┴───────────┴────────┴───────────┘
